Minutes et répertoires du notaire Guy RÉMOND, 12 février 1620 - août 1663 (étude XVI)
Archives nationales
- Minutes de Guy RÉMOND, 12 février 1620 - août 1663; MC/ET/XVI/47 - MC/ET/XVI/128/B
  - Minutes. 1633, janvier - 1633, juin, janvier 1633 - juin 1633; MC/ET/XVI/66; registre
    - Constitution par François Le Voyer, tailleur et valet de chambre de la reine mère, et sa femme, Denise Guillain, et par leur père, Nicolas Guillain, dit de Cambray, à Nicolas Serre, chirurgien de la reine Marguerite, demeurant rue Saint-Martin, paroisse Saint-Jacques-de-la-Boucherie, d'une ren
      Documents du Minutier central concernant les peintres, sculpteurs et graveurs au XVIIe siècle (1600-1650), par Marie-Antoinette Fleury et Martine Constans, tome II [études XI à XX, 2445 actes], Paris, Archives nationales, 2010, notice n°971 (instrument de recherche imprimé dématérialisé, certaines notices sont plus détaillées dans la version intégrale accessible en ligne par la rubrique 'Autres instruments de recherche', voir contexte dans le Plan d’orientation général - Notaires de Paris, guides thématiques du Minutier).
      Le Voyer, François
    - Contrat de mariage entre Jacques Petit, tapissier, fils de Jacques Petit, épicier à Senlis, et de Catherine Hennequin, et Catherine Bérard, fille de Noël Bérard, tapissier, bourgeois de Paris, et de Jeanne Le Febvre, sa femme, demeurant rue Saint-Martin, paroisse Saint-Merri, auquel signe comme témoin de la fiancée [Crépin] Mahayne, maître joueur d'instruments, son parrain., 4 avril 1634; MC/ET/XVI/66
      Documents du Minutier central concernant l'histoire de la musique (1600-1650), par Madeleine Jurgens, tome II [études XI à XX, 1900 actes], Paris, Archives nationales, 1974, p. 228 (instrument de recherche imprimé dématérialisé, certaines notices sont plus détaillées dans la version intégrale accessible en ligne par la rubrique 'Autres instruments de recherche', voir contexte dans le Plan d’orientation général - Notaires de Paris, guides thématiques du Minutier).
  - Minutes. 1633, juillet - 1633, décembre, juillet 1633 - décembre 1633; MC/ET/XVI/67
    - Transport par Nicole Gobelin, veuve de Charles Papillon, écuyer, sieur de la Graffardière, demeurant rue Saint-Martin, paroisse Saint-Josse, à Jacques Hurel, maître facteur d'instruments de musique et bourgeois de Paris, de la somme de 2.000 livres, à prendre sur plus grande somme à elle due en plusieurs créances par Jacques d'Estampes, seigneur de La Ferté-Imbault, pour demeurer quitte de pareille somme de 2.000 livres qu'elle doit à Hurel en plusieurs obligations., 8 août 1633; MC/ET/XVI/67
      Gobelin, Nicole
    - Promesse par Jacques Hurel de rétrocéder à Nicole Gobelin ce qu'il pourrait toucher au-delà des 2.000 livres., 8 août 1633 - 28 mars 1634; MC/ET/XVI/67
      1634, 28 mars. Quittance par Nicole Gobelin à Louise Gamet, d'une somme de 240 livres, bien que celle-ci n'ait encore touché que 1.000 livres.
      Documents du Minutier central concernant l'histoire de la musique (1600-1650), par Madeleine Jurgens, tome II [études XI à XX, 1900 actes], Paris, Archives nationales, 1974, p. 760 (instrument de recherche imprimé dématérialisé, certaines notices sont plus détaillées dans la version intégrale accessible en ligne par la rubrique 'Autres instruments de recherche', voir contexte dans le Plan d’orientation général - Notaires de Paris, guides thématiques du Minutier).
    - Accord entre Pierre Le Comte, docteur en médecine de la faculté de Paris, demeurant rue Saint-Martin, paroisse Saint-Merri, propriétaire d'une maison en cette rue à l'enseigne de l'Arbalète, au coin de la ruelle de Clairvaux, d'une part, et Pierre Mazuel, violon ordinaire de la chambre du roi, époux de Marie Doublet, demeurant rue de la Vieille-Cordonnerie, et Pierre Doublet, maître orfèvre, demeurant rue des Arcis, propriétaires de la maison à l'enseigne de la Sage-Femme, à côté de l'Arbalète, d'autre part, au sujet des réparations à effectuer en ces deux maisons., 26 août 1633; MC/ET/XVI/67
      Documents du Minutier central concernant l'histoire de la musique (1600-1650), par Madeleine Jurgens, tome II [études XI à XX, 1900 actes], Paris, Archives nationales, 1974, p. 233 (instrument de recherche imprimé dématérialisé, certaines notices sont plus détaillées dans la version intégrale accessible en ligne par la rubrique 'Autres instruments de recherche', voir contexte dans le Plan d’orientation général - Notaires de Paris, guides thématiques du Minutier).
      Le Comte, Pierre
    - Procuration par Etienne Barré, chanoine de Notre-Dame, principal héritier de Guillaume Ruellé, son oncle, conseiller du roi au parlement, chantre et chanoine de Notre-Dame, à Me Destray, clerc du défunt, pour prendre possession des terres qu'il a héritées de celui-ci., 3 septembre 1633; MC/ET/XVI/67
      Documents du Minutier central concernant l'histoire de la musique (1600-1650), par Madeleine Jurgens, tome II [études XI à XX, 1900 actes], Paris, Archives nationales, 1974, p. 689 (instrument de recherche imprimé dématérialisé, certaines notices sont plus détaillées dans la version intégrale accessible en ligne par la rubrique 'Autres instruments de recherche', voir contexte dans le Plan d’orientation général - Notaires de Paris, guides thématiques du Minutier).
      Barré, Etienne
    - Inventaire après décès de Denis Odé, maître corroyeur-baudroyeur, dressé à la requête de Marguerite Baudequin, sa veuve, demeurant rue de la Baudroirie, agissant en son nom et comme tutrice de ses filles Catherine et Élisabeth., 17 septembre 1633; MC/ET/XVI/67
      (fol. 3): En une chambre au premier étage,.
      '... une petite espinette, prisée... 6 l.
      Documents du Minutier central concernant l'histoire de la musique (1600-1650), par Madeleine Jurgens, tome II [études XI à XX, 1900 actes], Paris, Archives nationales, 1974, p. 899 (instrument de recherche imprimé dématérialisé, certaines notices sont plus détaillées dans la version intégrale accessible en ligne par la rubrique 'Autres instruments de recherche', voir contexte dans le Plan d’orientation général - Notaires de Paris, guides thématiques du Minutier).
      Odé, Denis
    - Devis et marché entre François Payquier, marchand marbrier, demeurant rue du Cimetière et paroisse Saint-Nicolas-des-Champs, et Nicolas Guillain, dit de Cambray, pour une tombe de marbre noir, moyennant 900 l.: 225 comptant, 675 en paiements trimestriels égaux. La tombe aura 8 pieds de long, 4 pieds 9 pouces de large et 6 pouces d'épaisseur. Payquier fournira deux longues pièces ou tombes de marbre noir de 5 pieds 1/2 de long, 3 pieds moins 1 pouce de large, et deux autres pièces de marbre de 3 pieds 1 pouce de long, 2 pieds 2 pouces de large pour y faire tailler 12 armoiries aux dépens de Cambray. Il fournira aussi quatre piédestaux ou pilastres d'un pied de diamètre, accompagnés de ' rebours ' et moulure suivant les modèle, moule et dessin à lui fournis., 7 décembre 1633; MC/ET/XVI/67
      Documents du Minutier central concernant les peintres, sculpteurs et graveurs au XVIIe siècle (1600-1650), par Marie-Antoinette Fleury et Martine Constans, tome II [études XI à XX, 2445 actes], Paris, Archives nationales, 2010, notice n°1656 (instrument de recherche imprimé dématérialisé, certaines notices sont plus détaillées dans la version intégrale accessible en ligne par la rubrique 'Autres instruments de recherche', voir contexte dans le Plan d’orientation général - Notaires de Paris, guides thématiques du Minutier).
      Payquier, François
  - Minutes. 1634, janvier - 1634, juin, janvier 1634 - juin 1634; MC/ET/XVI/68; registre
    - Contrat de mariage entre Antoine Herlau, bourgeois de Paris, marchand mercier grossier joaillier, demeurant rue Saint-Martin, paroisse Saint-Laurent, fils d'honorable personne Eloy Herlau, bourgeois de la ville d'Amiens, marchand, demeurant rue de la Lingerie, paroisse Saint-Eustache et d'honorable personne Prune (?) Jourdain, décédée, d'une part, et Anne Paufillat, fille d'Étienne Paufillat, bourgeois de Paris, marchand mercier grossier joaillier, demeurant rue Saint-Martin, paroisse Saint-Laurent et de Claude Desprez, d'autre part., 7 janvier 1634; MC/ET/XVI/68
      Le père du futur logé à Paris.
      contrat de mariage; Amiens (Somme); Lingerie (rue de la); Saint-Martin (rue); Desprez, Claude; Herlau, Antoine; Herlau, Eloi; Jourdain, Prune; Paufillat, Anne; Paufillat, Etienne; orfèvre; commerçant; commerçant
    - Inventaire après décès de sieur Jean Lemoyne, bourgeois de Paris, marchand, demeurant rue aux Ours., 16 janvier 1634; MC/ET/XVI/68
      Instruments de musique: épinette à double clavier, décrite dans l'inventaire.
      Musique XVIIe siècle [2407 actes], par Madeleine Jurgens et le personnel du Minutier, 1954-1996 ( fichier papier entièrement dématérialisé; voir contexte dans le Plan d’orientation général - Notaires de Paris, guides thématiques du Minutier).
      inventaire après décès; Ours (rue aux); commerçant
    - Contrat de mariage entre Jean Lenoble, marchand de vins, demeurant rue de la Pelleterie, paroisse Saint-Jacques, fils de Marin Lenoble, décédé, laboureur, demeurant à Chanchery (paroisse de Châlons sur Marne) et de Madeleine Grasserot, décédée, d'une part, et Marie Gardé, fille de Gilles Gardé, marchand de vins, demeurant rue Comtesse d'Artois, paroisse Saint-Eustache et de Denise Robinot, d'autre part., 12 février 1634; MC/ET/XVI/68
      Précisions sur les lieux: Chanchery (Châlons-en-Champagne, Marne); Châlons-en-Champagne (Marne)--Chanchery
      contrat de mariage; Châlons-en-Champagne (Marne); Comtesse-d'Artois (rue de la); Pelleterie (rue de la); Gardé, Gilles; Gardé, Marie; Grasserot, Madeleine; Lenoble, Jean; Lenoble, Marin; Robinot, Denise; agriculteur; commerçant
    - Inventaire après décès de Jacques Hurel, maître facteur d'instruments de musique, bourgeois de Paris, à la requête de Louise Gamet, sa veuve, agissant en son nom et comme tutrice de Philippe, âgé de dix-sept ans et de Marguerite, âgée de quatorze ans, en présence de Charles Hurel, maître facteur d'instruments, beourgeois de Paris, demeurant rue des Arcis, subrogé-tuteur des mineurs., 7 mars 1634; MC/ET/XVI/68
      Les biens trouvés en l'appartement du rez-de-chaussée de la maison du Pot d'étain, comportant cuisine, boutique et deux salles et soupente, sont présentés par Adrien Ledé et Jeanne Gabillard, serviteur et servante.
      Instruments de musique:
      (fol. 6): 'Ensuict la marchandise de ladicte vacation, outils et instrumens servans à icelle, prisez et estimez par ledict Rozon, sergent, Jean Denis, maistre faiseur d'instrumens de musique à Paris, y demeurant rue des Arsis, parroisse Sainct-Jacques de la Boucherie, et Fiacre Preponnier, aussy maistre dudict mestier, demeurant due Sainct-Anthoine, parroisse Sainct-Gervais, après serment par eux faict devant lesdictz notaires de les priser en leur conscience eu esgard au cours du temps present, ainsy qu'il ensuict:
      'Premierement, un clavecin à deux cordes, cinq marches, prisé la somme de... 6 l.
      'Item, trois espinettes au grand clavier d'esbenne, prisées quatre livres dix solz piece, revenantes ensemble audict prix à... 13 l. 10 s.
      'Item, une autre espinette au grand clavier de bois mouchetté, prisé la somme de... 4 l.
      'Item, une autre espinette de trois piedz et demy, à clavier de bois mouchetté, prisé... 6 l.
      'Item, espinette de trois piedz, avec son clavier de bois mouchetté, prisé... 110 s.
      'Item, six petitz cistres luthez, prisez à raison de quatorze solz piece, revenans ensemble audict prix à... 4 l. 4 s.
      'Item, vingt-six autres grands cistres luthez et vernis, prisez quinze solz piece, revenans ensemble audict prix à la somme de... 19 l. 10 s.
      'Item, quatre-vingt une mandolle luthées et vernyes, partye d'icelles montée, prisées l'une portant l'autre quinze solz piece, revenans ensemble audictprix à... 70 l. 15 s.
      'Item, cinquante-deux violons comuns verniz et garniz de leurs queues, prisez vingt solz piece, revenans ensemble audict prix à la somme de... 52 l.
      'Item, trente-huict violons à filetz vernis, garnis de leurs queues prisez vingt-cinq solz piece, revenans audict prix à la somme de... 47 l. 10 s.
      'Item, une douzaine et demie de poches tant de bois d'esbenne que de bois de la Chine, rondes, prisées l'une portant l'autre dix sols piece, revenans ensemble audict prix à la somme de... 9 l.
      'Item, vingt-une autres poches rondes vernyes, prisées cinq sols piece revenans ensemble audict prix à la somme de... 8 l. 8 s.
      'Item, quatre-vingt-neuf poches communes vernyes, prisées cinq solz piece, revenans ensemble audict prix à la somme de... 22 l. 5 s.
      'Item, neuf mandolles montées, vernyes et garnyes de leurs cordes, prisées vingt solz piece, revenans ensemble à ladicte raison à la somme de.. 9 l.
      'Item, trente guiternes communes prisées vingt-quatre sols piece l'une portant l'autre, revenans ensemble audict prix à la somme de... 36 l.
      'Item, sept guiterres plus belles que celles cy-dessus, garnyes de leurs esthuys non appropriez, prisées à raison de cinquante solz piece la somme de... 17 l. 10 s.
      'Item, quatre mandolles garnyes de leurs esthuys prisées vingt-cinq solz piece, vallans ensemble audict prix... 100 s.
      'Items, sept basses de violons communes, garnyes de leurs queues, prisées à raison de cent solz piece la somme de... 35 l.
      'Item, trois basses prisées ensemble à raison de six livres piece la somme de... 18 l.
      'Item, cinq doubles basses vernyes garnyes de leurs queues, prisée six livres piece, vallans ensemble à ladicte raison la somme de... 30 l.
      'Item, trente-six basses de violles vernyes, prisée ensemble à raison de cent solz piece, la somme de... 180 l.
      'Item, un jeu de violles composé de six partyes, scavoir une basse, une basse-taille, une haulte conte, un dessus et deux tailles, garnyes de leurs queues, prisées ensemble... 24 l.
      'Item, huict tailles vernyes prisées soixante solz piece, vallans ensemble audict prix la somme de... 24 l.
      'Item, dix haulte-contes vernyes prisées l'une portant l'autre quarante solz piece, vallans ensemble audict prix... 20 l.
      'Item, vingt-deux dessus de violles verniz prisez à raison de trente.
      'Item, vingt-deux dessus de violles verniz prisez à raison de trente solz piece la somme de... 33 l.
      'Item, cinq tailles de violles vernyes, prisées à raison de seize solz piece la somme de... 4 l.
      'Item, dix luthz garnys de leurs esthuys l'un desquelz est brizé, prisez cinquante solz piece, vallans ensemble audict prix la somme de... 25 l.
      'Item, trente-sept corps de luthz garniz de leurs tables telz quelz prisez vingt-cinq solz piece, revenans ensemble audict prix à... 46 l. 5 s.
      'Item, vingt-cinq vielz corps de luthz, garniz de leurs tables prisez vingt-cinq solz piece revenans ensemble audict prix à la somme de... 28 l. 15 s.
      'Item, plusieurs vielles tables et morceaux de tables tant de luthz que d'eclisses, telz quelz, prisez ensemble... 50 s.
      'Item, deux harpes, telles quelles prisées ensemble... 17 s.
      'Item, trois cens eclisses de luth, prisées ensemble... 100 s.
      'Item, six cens eclisses de mandolle, prisées ensemble... 6 l.
      'Item, un pacquet de boutz d'eclisses, prisé... 30 s.
      'Item, une cocquille de nacre de perles, prisée... 20 s.
      'Item, cinquante tables de mandores, prisées ensemble... 60 s.
      'Item, vingt-six tables de lutz (...) 'Item, vingt-deux douzaines de chevilles tant d'yvoire que d'esbenne, telles quelles et neufves, prisées ensemble... 4 l. 10 s.
      'Item, trois rabotz de fer,(...)- Et ont lesdictz Rozon sergent, Denis et Preponnier signé cy-endroict.
      ROZON Jean DENIS PREPONNIER.
      Papiers:
      COTE 1: contrat de mariage entre Jacques Hurel et Louise Gamet, devant Le Camus et Robinot, le 8 novembre 1613 (...).
      Informations concernant le classement et la cotation du document:
      Voir une description plus complète de l'acte sur l'instrument de recherche imprimé en ligne (rubrique 'Autres instruments de recherche').
    - Bail par Louise Gamet, veuve de Jacques Hurel, en son nom et comme tutrice de ses enfants, pour quatre années, à Nicolas Blanchet, maître facteur d'instruments de musique, demeurant rue des Arcis, d'une boutique, de deux salles et d'une cuisine, au rez-de-chaussée de la maison du Pot d'étain, où elle demeure, moyennant 330 livres de loyer annuel., 20 mars 1634; MC/ET/XVI/68
      Documents du Minutier central concernant l'histoire de la musique (1600-1650), par Madeleine Jurgens, tome II [études XI à XX, 1900 actes], Paris, Archives nationales, 1974, p. 764 (instrument de recherche imprimé dématérialisé, certaines notices sont plus détaillées dans la version intégrale accessible en ligne par la rubrique 'Autres instruments de recherche', voir contexte dans le Plan d’orientation général - Notaires de Paris, guides thématiques du Minutier).
    - Bail par Louise Gamet, veuve de Jacques Hurel, pour six années, à Alexandre Gérardin, maître vinaigrier, et à Marie Vitault, d'une maison sise rue du Temple, à l'enseigne du Point du jour, moyennant 336 livres de loyer annuel., 12 mai 1634; MC/ET/XVI/68
    - Contrat de mariage entre Pierre de Lile, marchand de vins, demeurant rue Saint-Honoré, paroisse Saint-Eustache, fils de Jean de Lile, marchand de vins à Villers-sur-Oustel, et de Marie Françoise, et Marie Morant, fille de défunts Pierre Morant, marchand à Orléans, et Catherine Le Tourneur. Parmi les témoins de la fiancée signe Charles Margota, maître de musique, ami., 5 juin 1634; MC/ET/XVI/68
      Documents du Minutier central concernant l'histoire de la musique (1600-1650), par Madeleine Jurgens, tome II [études XI à XX, 1900 actes], Paris, Archives nationales, 1974, p. 462 (instrument de recherche imprimé dématérialisé, certaines notices sont plus détaillées dans la version intégrale accessible en ligne par la rubrique 'Autres instruments de recherche', voir contexte dans le Plan d’orientation général - Notaires de Paris, guides thématiques du Minutier).
    - Contrat de mariage entre Nicolas Courrier, facteur d'orgues, fils de défunt Jacques Courrier, vigneron à Broyes lez Sézanne-en-Brie, et de Nicole Boysambert, et Marie Cotelle, fille d'Innocent Cotelle, maître tailleur d'habits, demeurant rue Trassenonnain, et de défunte Louise Vacandal, en présence de Crépin Carlier, facteur d'orgues, seul témoin., 13 juin 1634; MC/ET/XVI/68
      Documents du Minutier central concernant l'histoire de la musique (1600-1650), par Madeleine Jurgens, tome II [études XI à XX, 1900 actes], Paris, Archives nationales, 1974, p. 826 (instrument de recherche imprimé dématérialisé, certaines notices sont plus détaillées dans la version intégrale accessible en ligne par la rubrique 'Autres instruments de recherche', voir contexte dans le Plan d’orientation général - Notaires de Paris, guides thématiques du Minutier).
    - Contrat de mariage entre Antoine Girauld, maître marchand teinturier en soie fil laine, demeurant rue de la Savonnerie, paroisse Saint-Jacques de la Boucherie, fils de Jean Girauld, bourgeois de la ville et cité de Saint-Jean de Maurienne en Savoie, décédé, marchand, et de Jeanne Bernard, décédée, d'une part, et Catherine Dumont, fille d'honorable personne Thomas Dumont, sommier de la chapelle et oratoire du Roi, demeurant à Saint-Germain en Laye et d'honorable personne Catherine Paufillat, d'autre part., 17 juin 1634; MC/ET/XVI/68
      contrat de mariage; Savonnerie (rue de la); Saint-Germain-en-Laye (Yvelines); Saint-Jean-de-Maurienne (Savoie); Bernard, Jeanne; Dumont, Catherine; Dumont, Thomas; Girauld, Antoine; Girauld, Jean; Paufillat, Catherine; commerçant; teinturier blanchisseur
    - Transport par Marguerite Gamet, femme de Pierre Dupuys, maître papetier-colleur, demeurant près l'hôpital de la Pitié, au faubourg Saint-Victor, héritière pour un tiers de Pierre Gamet, maître tailleur d'habits, et de Marguerite Gibouin, ses père et mère, et par moitié de défunt Étienne Gamet, son frère, à Louise Gamet, sa soeur, veuve de Jacques Hurel, de sa part des créances desdites successions, moyennant bon payement qu'elle confesse lui en avoir été fait., 17 juin 1634; MC/ET/XVI/68
  - Minutes. 1634, juillet - 1634, décembre, juillet 1634 - décembre 1634; MC/ET/XVI/69; registre. Document détérioré.
    - Transport par Jean Denis, maître facteur d'instruments de musique, demeurant rue des Arcis, procureur de Jean Denis, son père, du même métier, à Jacques Beaucosté, boulanger, demeurant à Dugny, de la somme de 56 livres 15 sols à lui due par la succession de Roch du Fresnoy, marchand à Dugny, à cause des loyers d'une maison audit lieu. Cette cession est faite moyennant pareille somme versée comptant., 1er juillet 1634; MC/ET/XVI/69
      Documents du Minutier central concernant l'histoire de la musique (1600-1650), par Madeleine Jurgens, tome II [études XI à XX, 1900 actes], Paris, Archives nationales, 1974, p. 744 (instrument de recherche imprimé dématérialisé, certaines notices sont plus détaillées dans la version intégrale accessible en ligne par la rubrique 'Autres instruments de recherche', voir contexte dans le Plan d’orientation général - Notaires de Paris, guides thématiques du Minutier).
    - Contrat de mariage entre honorable homme Bon Pescheux, juré mesureur de grains commissaire ordinaire de l'artillerie de France, demeurant rue Saint-Germain-l'Auxerrois, paroisse Saint-Germain-l'Auxerrois, fils de Simon Pescheux, décédé, laboureur, et de Perrette Cheramy, d'une part, et Marguerite Nail, marchand lingère, fille d'honorable homme Jean Nail, bourgeois de Paris, marchand, demeurant rue de la Lingerie, paroisse Saint-Eustache et de Gillette Angellin, décédée, d'autre part., 9 juillet 1634; MC/ET/XVI/69
      contrat de mariage; Lingerie (rue de la); Saint-Germain-l'Auxerrois (rue); Angelin, Gillette; Cheramy, Perrette; Nail, Jean; Nail, Marguerite; Pescheux, Bon; Pescheux, Simon; commissaire (Ancien Régime); officier (armée); agriculteur; teinturier blanchisseur; commerçant; officier civil (Ancien Régime)
    - Marché de réparation par Guy et Denis Joly de l'orgue du prieuré Saint-Martin-des-Champs., 14 juillet 1634; MC/ET/XVI/69
      'Devis des reparations qu'il fault faire aux orgues de Sainct-Martin-des-Champs à Paris.
      'Premierement, fault faire deux souffletz neuf esgaux aux troys vieux qui y sont.
      Item, rellever les monstres et desoulder en deux la pluspart des gros thuiaulx pour les resoulder et y remectre d'autres bizeaux pour les faire parler comme il fault, les nettoyer et rembrunyr.
      Plus, faire parler les thuiaux du gros bourdon de bois et aultres de huict et quatre piedz et aultres jeux qui se trouveront ne pas parler.
      Plus, il fault relever tous les thuaux des deux orgues pour les netoyer et faire parler comme il fault et netoier les sommiers et remedier aux emprunctz escornemens et racorder l'orgue bien et deuement comme il appartient, comme aussy remecttre l'abreger pour abesser les touches du grand clavier et adoussir les deux claviers, rechercher et estancher la souflerye, mesmes faire parler le rosignol.